tr: Şaft eğriliği: Yüksek; Düşük; Orta; Orta-yüksek; Orta-düşük; Diğer
ja: シャフトキックポイント: ハイ; ロー; ミッド; ミッドハイ; ミッドロー; その他
el: Σημείο κάμψης άξονα: Υψηλό; Χαμηλό; Μεσαίο; Μεσαίο-υψηλό; Μεσαίο-χαμηλό; Άλλο
ko: 샤프트 킥 포인트: 하이; 로우; 미드; 미드 하이; 미드 로우; 기타
sv: Skaftets flexpunkt: Hög; Låg; Mellan; Medelhög; Medellåg; Övrigt
it: Punto di flessione dell'asta: Alto; Basso; Medio; Medio-alto; Medio-basso; Altro
ru: Точка прогиба древка: Высокая; Низкая; Средняя; Выше средней; Ниже средней; Другое
vi: Điểm uốn trục: Cao; Thấp; Giữa; Trung bình cao; Trung bình thấp; Khác
sk-SK: Bod ohybu drieku: Vysoký; Nízky; Stredný; Stredne vysoký; Stredne nízky; Iné
zh-CN: 杆身折点: 高; 低; 中; 中高; 中低; 其他
hu: Ütőszár hajlítási pontja: Magas; Alacsony; Közepes; Közepesen magas; Közepesen alacsony; Egyéb
hr-HR: Točka udarca osovine: Visoka; Niska; Srednja; Srednje visoka; Srednje niska; Ostalo
en: Shaft kick point: High; Low; Mid; Mid-high; Mid-low; Other
nl: Schacht kickpoint: Hoog; Laag; Midden; Midden-hoog; Midden-laag; Overig
cs: Bod úderu hřídele: Vysoký; Nízký; Střední; Středně vysoký; Středně nízký; Jiné
pt-BR: Haste ponto de flexão: Alto; Baixo; Médio; Médio-alto; Médio-baixo; Outro
fr: Point de flexion du manche: Haut; Bas; Moyen; Moyen-haut; Moyen-bas; Autre
pl: Punkt odbicia trzonka: Wysoki; Niski; Środkowy; Środkowo-wysoki; Środkowo-niski; Inne
pt-PT: Ponto de flexão da haste: Alto; Baixo; Médio; Médio-alto; Médio-baixo; Outro
ro-RO: Punct de flexiune al crosei: Înalt; Jos; Mediu; Mediu-înalt; Mediu-jos; Altele
fi: Varren taipumiskohta: Korkea; Matala; Keski; Keskikorkea; Keskimatala; Muu
de: Schaft-Kickpunkt: Hoch; Niedrig; Mittel; Mittelhoch; Mittelniedrig; Sonstige
zh-TW: 桿身彎曲點: 高; 低; 中; 中高; 中低; 其他
sl-SI: Točka upogiba rastišča: Visoka; Nizka; Srednja; Srednje visoka; Srednje nizka; Drugo
th: จุดเตะเพลา: สูง; ต่ำ; กลาง; กลาง-สูง; กลาง-ต่ำ; อื่นๆ
bg-BG: Точка на огъване на вала: Висок; Нисък; Среден; Средно висок; Средно нисък; Друго
lt-LT: Veleno lankstumo taškas: Aukštas; Žemas; Vidutinis; Vidutiniškai aukštas; Vidutiniškai žemas; Kita
da: Skaftets kickpoint: Høj; Lav; Midt; Midt-høj; Midt-lav; Andet
nb: Skaftets kick point: Høy; Lav; Midt; Middels høy; Middels lav; Annet
es: Punto de flexión de la vara: Alto; Bajo; Medio; Medio alto; Medio bajo; Otro